臺灣桃園地方法院民事簡易判決
111年度桃簡字第724號
原      告  劉秀鑾
訴訟代理人  劉士昇律師
被      告  吳忠龍

上列當事人間請求遷讓房屋等事件，本院於民國111年6月2日言
詞辯論終結，判決如下：
　　主    文
被告應將門牌號碼桃園市○○區○○路○○○號房屋騰空遷讓返還原告
。
被告應給付原告新臺幣壹拾肆萬貳仟壹佰肆拾參元，及自民國一
一一年四月五日起至清償日止，按週年利率百分之五計算之利息
。
被告應自民國一一一年二月二十六日起至遷讓第一項房屋之日止
，按月給付原告新臺幣參萬貳仟元。
訴訟費用（除減縮部分外）由被告負擔百分之九十五，餘由原告
負擔。
本判決第一至三項得假執行。
    事實及理由
壹、程序部分：
    按簡易訴訟之訴狀送達後，原告不得將原訴變更或追加他訴
    ，但擴張或減縮應受判決事項之聲明者，不在此限，民事訴
    訟法第436條第2項適用第255條第1項但書第3款定有明文。
    經查，原告起訴時請求：「㈠被告應將門牌號碼桃園市○○區○
    ○路000號房屋（下稱系爭房屋）騰空遷讓返還原告。㈡被告
    應給付原告新臺幣（下同）23萬8,143元，及自起訴狀繕本
    送達翌日起至清償日止，按週年利率5％計算之利息。㈢被告
    應自民國111年2月26日起至遷讓系爭房屋之日止，按月給付
    原告3萬2,000元。」（見本院卷第4頁），嗣於本院審理中
    減縮聲明為：「㈠被告應將系爭房屋騰空遷讓返還原告。㈡被
    告應給付原告17萬4,143元，及自起訴狀繕本送達翌日起至
    清償日止，按週年利率5％計算之利息。㈢被告應自111年2月2
    6日起至遷讓系爭房屋之日止，按月給付原告3萬2,000元。
    」（見本院卷第38頁），核係減縮應受判決事項之聲明，應
    予准許。
貳、實體部分：
一、原告主張：被告於108年7月間向訴外人劉榮發承租系爭房屋
    ，簽訂房屋租賃契約書（下稱系爭租約），約定租期自108
    年7月25日起，每月租金3萬2,000元，應於每月25日前給付
    ，自108年11月10日起改為於每月10日前給付，押租保證金
    （下稱押租金）6萬4,000元，詎被告就110年4月10日至111
    年2月24日止（下稱系爭期間）應付租金36萬9,143元，然僅
    給付13萬1,000元，扣除押租金6萬4,000元，尚欠租金17萬4
    ,143元，已逾2個月之租額，原告於111年2月17日以手機簡
    訊限期被告應於同年月25日前繳納積欠租金，並表示逾期不
    繳即終止系爭租約不另通知，期限屆滿後，被告仍未置理，
    系爭租約業已終止，又被告無法律上權源，仍持續占用系爭
    房屋迄今，被告應將系爭房屋返還予原告，並給付系爭期間
    積欠租金17萬4,143元及自111年2月26日起無權占有系爭房
    屋，每月相當於租金之不當得利3萬2,000元，劉榮發業將系
    爭租約所生一切權利讓與原告，爰依租賃物、所有物返還請
    求權、系爭租約、侵權行為、不當得利及債權讓與之規定，
    提起本件訴訟等語，並聲明：如減縮後聲明。
二、被告則以：原告主張系爭期間其所積欠租金，部分已以現金
    給付，其沒有積欠這麼多等語，資為抗辯，並聲明：原告之
    訴駁回。
三、本院之判斷：
　㈠經查，原告主張被告於108年7月間向劉榮發承租系爭房屋，
    約定租期自108年7月25日起，每月租金3萬2,000元，應於每
    月25日前給付，自108年11月10日起改為於每月10日前給付
    ，押租金6萬4,000元，劉榮發嗣將系爭租約所生一切權利讓
    與原告等情，有系爭租約及債權讓與書附卷可參（見本院卷
    第9至10頁），堪信為真實。又系爭房屋於系爭期間即110年
    4月10日至111年2月24日止共計10個月又15日租金應為33萬7
    ,143元（計算式：3萬2,000×10+3萬2,0002815≒33萬7,143
    ，小數點以下四捨五入），而原告主張被告於系爭期間以匯
    款及給付現金方式僅給付租金13萬1,000元等情，有匯款資
    料附卷可參（見本院卷第14頁），堪信為真實。被告雖抗辯
    其於系爭期間除給付上開租金，尚以現金支付部分租金云云
    （見本院卷第38頁反面），然未舉證證明，自不足採。從而
    ，系爭期間租金33萬7,143扣除被告已給付之租金13萬1,000
    元、押租金6萬4,000元，被告尚欠租金14萬2,143元。
　㈡返還系爭房屋部分：
    按承租人租金支付有遲延者，出租人得定相當期限，催告承
    租人支付租金，如承租人於期限內不為支付，出租人得終止
    契約。租賃物為房屋者，遲付租金之總額，非達2個月之租
    額，不得依前項之規定，終止契約。出租人非因承租人積欠
    租金額，除以擔保金抵償外，達2個月以上時，不得收回房
    屋。承租人於租賃關係終止後，應返還租賃物，民法第440
    條第1項、第2項前段、第455條、土地法第100條第3款分別
    定有明文。經查，被告至111年2月24日止，扣除押租金尚積
    欠租金14萬2,143元已見前述，已逾2個月租金，而劉榮發於
    111年2月17日以手機簡訊作為催告被告給付積欠租金之通知
    ，並限期被告於同年月25日前給付租金，如逾期未給付則終
    止系爭租約，不另通知等情，為被告所不爭執（見本院卷第
    38頁反面），並有手機簡訊截圖附卷可參（見本院第19頁、
    第45頁反面），被告逾期既未給付積欠之租金，系爭租約自
    於111年2月26日終止。從而，被告於系爭租約終止後繼續占
    有系爭房屋，原告依租賃物返還請求權及債權讓與之規定請
    求被告將系爭房屋騰空遷讓返還予原告，自屬有據。
  ㈢積欠租金部分：　
　　經查，被告至111年2月24日止，扣除押租金尚積欠租金14萬
    2,143元已見前述，故原告依系爭租約及債權讓與之規定請
    求被告給付上開期間積欠之租金14萬2,143元為有理由，逾
    此範圍，則屬無據。
  ㈣不當得利部分：
    經查，系爭租約於111年2月26日終止已見前述，則被告已喪
    失繼續占有系爭房屋之正當權源，其占有系爭房屋即屬無法
    律上之原因而受利益，致劉榮發受有損害，自應返還劉榮發
    相當租金之不當得利。從而，原告依不當得利及債權讓與之
    規定請求被告自111年2月26日起按月給付相當於租金之不當
    得利3萬2,000元自有理由。　
四、按給付有確定期限者，債務人自期限屆滿時起，負遲延責任
    。又遲延之債務，以支付金錢為標的者，債權人得請求依法
    定利率計算之遲延利息，而應付利息之債務，其利率未經約
    定，亦無法律可據者，週年利率為5％，民法第229條第1項、
    第233條第1項前段及第203條分別定有明文。經查，原告請
    求被告給付至111年2月24日止之租金，屬有確定期限之債，
    至遲於同年月10日均已屆期，而應負遲延責任。又上開積欠
    之租金係以支付金錢為標的，且未約定利息，原告自得請求
    被告給付系爭期間租金債務給付期限屆滿後，依週年利率5％
    計算之遲延利息，而起訴狀繕本於111年3月25日寄存送達被
    告，有本院送達證書在卷可稽（見本院卷第24頁），於同年
    4月4日生送達效力，則原告就積欠租金部分請求自起訴狀繕
    本送達被告之翌日即111年4月5日至清償日止，按週年利率5
    ％計算之法定遲延利息，既未逾上開原告得請求遲延利息之
    範圍，自有理由。
五、從而，原告依租賃物返還請求權及債權讓與之法律關係，請
    求判決如主文第1項所示，及依系爭租約及債權讓與之法律
    關係，請求判決如主文第2項所示，並依不當得利及債權讓
    與之法律關係，請求判決如主文第3項所示，為有理由，應
    予准許，逾此部分，則無理由，應予駁回。
六、本件原告勝訴部分，係依民事訴訟法第427條規定適用簡易
    程序所為被告敗訴之判決，依同法第389條第1項第3款之規
    定，應依職權宣告假執行。
七、訴訟費用負擔之依據：民事訴訟法第79條。
中　　華　　民　　國　　111 　年　　6 　　月　　15　　日
                  桃園簡易庭  法  官  張明宏
以上為正本係照原本作成。
如不服本判決，應於送達後20日內，向本院提出上訴狀並表明上
訴理由，如於本判決宣示後送達前提起上訴者，應於判決送達後
20日內補提上訴理由書（須附繕本）。
如委任律師提起上訴者，應一併繳納上訴審裁判費。   
中　　華　　民　　國　　111 　年　　6 　　月　　15　　日
                              書記官  石曉芸